【裁判字號】    94,訴,3920
【裁判日期】    950309
【裁判案由】    毒品危害防制條例
【裁判全文】
臺灣高雄地方法院刑事判決              94年度訴字第3920號
公  訴  人  臺灣高雄地方法院檢察署檢察官
被      告  甲○○
上列被告因毒品危害防制條例案件，經檢察官提起公訴（94年度
毒偵字第6574號）暨移送併辦（95年度毒偵字第1930號），被告
於準備程序就被訴事實為有罪之陳述，本院聽取當事人之意見後
，合議庭裁定改以簡式審判程序審理，本院判決如下：
    主  文
甲○○連續施用第一級毒品，處有期徒刑捌月。
    事  實
一、甲○○前於民國89年間因施用毒品案件經本院以89年度訴字
    第2963號判處應執行有期徒刑9 月，復於90年間又因施用毒
    品案件，經本院90年度訴字第1987號判處有期徒刑9 月，前
    開2罪經本院以92年度聲字第1747號定應執行刑1年6 月確定
    ；又於91年間因竊盜案件經本院以91年度易字第1104號判處
    有期徒刑1 年，於同年間又因施用毒品案件，經本院判處有
    期徒刑1 年確定，上開2 罪經本院以92年度聲字第1358號定
    應執行有期徒刑1 年10月。本院於93年12月20日以93年度聲
    字第3303號就前開數罪合併核准假釋，於94年12月25日假釋
    期滿，未構成累犯。
二、甲○○曾於民國89年間因施用毒品案件，經本院以89年度毒
    聲字第852號裁定送觀察勒戒，於89年2月15日因無施用傾向
    而出所，經台灣高雄地方法院檢察署於89年2月27日以89年
    毒偵字第1021號不起訴處分確定。復於同年間又因施用毒品
    案件，經本院以89年度毒聲字第8727號裁定送觀察勒戒，經
    評定有施用毒品傾向，復經本院以89年度毒聲字第9759號裁
    定送強制戒治，於91年1月7日戒治完畢出所。詎甲○○明知
    海洛因業經公告列為毒品危害防制條例第2 條第2 項第1 款
    之第一級毒品，不得非法持有、施用，竟猶不知戒絕悔改，
    仍基於施用第一級毒品海洛因之概括犯意，於上開假釋付保
    護管束期間之94年7 月14日下午4 時18分許（採尿時點）回
    溯26小時之某時起至95年1月19日下午8時5分許（採尿時點
    ）回溯26小時內之某時止（不含警力拘束期間），以平均4
    至5天之頻率，在高雄市小港區○○○路58號住處，以針筒
    注射身體之方式，連續施用第一級毒品海洛因多次。嗣分別
    於94年7 月14日下午某時及95年1月19日下午7時20分許，分
    別在台灣高雄地方法院檢察署觀護人室及在高雄市小港區○
    ○○路58號為警查獲，經採尿送驗後查悉上情。
二、案經臺灣高雄地方法院檢察署觀護人室簽分及高雄市政府警
    察局小港分局移送台灣高雄地方法院檢察署檢察官偵查起訴
    及移送併案。
    理  由
壹、程序部分：
一、本件被告所犯係死刑、無期徒刑、最輕本刑為3 年以上有期
    徒刑以外之罪，其於準備程序中就被訴事實為有罪之陳述，
    經法官告知簡式審判程序之旨，並聽取公訴人、被告之意見
    後，本院認為適宜獨任進行簡式審判程序，故本件適用簡式
    審判程序審理，合先敘明。
貳、實體部分：
一、右揭犯罪事實，業據被告甲○○於本院審理中坦承不諱（參
    見本院審理卷第77頁及第88頁），被告於94年7 月14日下午
    4 時18分許及95年1月19日下午8時5分許經採尿送驗，均呈
    嗎啡陽性反應，此分別有台灣檢驗科技股份有限公司94年7
    月29日KＺ000000000000號濫用藥物尿液檢驗報告（參見偵查
    卷第3頁）及高雄市立凱旋醫院95年2 月9 日編號A00000000
    號濫用藥物尿液檢驗報告（參見本院審理卷67頁），按「海
    洛因經注射入人體後，約80% 於24小時內自尿中排出，一般
    而言，尿液中能否驗出嗎啡陽性反應與其投與量、投與途徑
    、採尿時間、個人體質及檢驗方法之靈敏度有關，國外曾有
    文獻報導注射6 毫克之海洛因鹽酸鹽，其代謝物嗎啡之平均
    可檢出時限約為26小時」，此有行政院衛生署藥物食品檢驗
    局（81）藥檢壹字第8114885 號函示明確。是依上開說明，
    佐以被告前揭尿液檢驗報告，被告採尿後往前回溯26小時內
    之某時確有施用海洛因之犯行（併案意旨所認為警採尿時點
    及施用毒品在其尿液所能驗出之毒品陽性反應與上揭函示均
    有異，自有違誤），足認被告上開自白與事實相符，堪信為
    真實。
二、再查，被告甲○○曾於89年間因施用毒品案件，經本院以89
    年度毒聲字第852號裁定送觀察勒戒，於89年2月15日因無施
    用傾向而出所，經台灣高雄地方法院檢察署於89年2 月27日
    以89年毒偵字第1021號不起訴處分確定。復於同年間又因施
    用毒品案件，經本院以89年度毒聲字第8727號裁定送觀察勒
    戒，經評定有施用毒品傾向，復經本院以89年度毒聲字第97
    59號裁定送強制戒治，於91年1 月7 日戒治完畢出所，有本
    院被告院內索引卡紀錄表、臺灣高等法院被告全國前案紀錄
    表、臺灣高雄地方法院檢察署刑案資料查註紀錄表各1 份在
    卷可稽，被告於強制戒治執行完畢後5 年內犯施用第一級毒
    品犯行，事證明確，應依法予以論罪科刑。
三、核被告所為，係犯毒品危害防制條例第10條第1 項施用第一
    級毒品罪。至於被告持有第一級毒品犯行，本應以持有毒品
    罪論，惟其持有後進而施用，其持有之低度行為均應被施用
    之高度行為所吸收，故不另論其持有毒品罪。被告先後多次
    施用第一級毒品海洛因之行為，時間緊接，犯罪構成要件相
    同，顯係基於概括犯意反覆為之，為連續犯，應依刑法第56
    條之規定以一罪論，並加重其刑。公訴意旨雖未就被告於94
    年7 月14日下午4 時18分許後另有施用第一級毒品海洛因之
    犯行起訴，惟此部分與起訴部分有連續犯關係，屬裁判上一
    罪，已如前述，依刑事訴訟法第267 條規定，自為起訴效力
    所及，且經檢察官聲請併案審理，本院自得一併加以審酌，
    附此敘明。末查刑法第78條第1 項、第2 項規定，假釋中因
    故意更犯罪，受有期徒刑以上刑之宣告者，撤銷其假釋，而
    所犯之罪，其起訴及判決確定均在假釋期滿前者，於假釋期
    滿後6 月以內，仍撤銷其假釋；其判決確定在假釋期滿後者
    ，於確定後6 月以內，撤銷之。考其立法目的，仍因修正前
    刑法之規定，假釋中因故意更犯罪，受有期徒刑以上刑之宣
    告者，須在假釋期滿前受裁判確定，方能據以撤銷假釋。因
    此由於裁判確定之遲速，即可能發生可撤銷與不可撤銷之不
    公平結果，有時且難免使假釋出獄者於假釋即將期滿時，恃
    以更犯罪。為貫徹未能惕勵自新者，不宜許其繼續假釋，及
    防止藉故上訴，拖延判決確定，以避免假釋遭受撤銷之弊端
    ，乃修正如現行法所定。本案被告前於89年間因施用毒品案
    件經本院以89年度訴字第2963號判處應執行有期徒刑9 月，
    復於90年間又因施用毒品案件，經本院90年度訴字第1987
    號判處有期徒刑9 月，前開2 罪經本院以92年度聲字第1747
    號定應執行刑1 年6 月確定；又於91年間因竊盜案件經本院
    以91年度易字第1104號判處有期徒刑1 年，於同年間又因施
    用毒品案件，經本院判處有期徒刑1 年確定，上開2 罪經本
    院以92年度聲字第1358號定應執行有期徒刑1 年10月。本院
    於93年12月20日以93年度聲字第3303號就前開數罪合併核准
    假釋，於94年12月25日假釋期滿，有臺灣高等法院被告全國
    前案紀錄表及臺灣高雄地方法院檢察署刑案資料查註紀錄表
    各1 份在卷可稽，本案被告連續施用第一級毒品之犯行部分
    時點，在前案假釋期間內，即被告故意犯施用毒品罪，依刑
    法第78條第1 項、第2 項之規定，其前案之假釋自應於本案
    所犯之罪判決確定後6 月以內撤銷之。前案之假釋既經撤銷
    ，仍應執行原宣告刑，則其原宣告刑，尚非已執行完畢，其
    再犯罪不得以累犯論，故本案被告雖有部分施用毒品犯行之
    時點在94年12月25日以後，仍不得論以累犯。檢察官倘未依
    法於前揭6 月以內之法定期間，為撤銷假釋之聲請，則該前
    案於本件判決確定6 個月後，因未撤銷固應認為已執行完畢
    ，但此非本院於審理時所能預知並為調查，自無從為被告是
    否構成累犯之認定，併此敘明（參見最高法院78年度台上字
    3239號判決意旨及85年度台非字第391 號判決意旨均採此見
    解）。爰審酌被告前因施用毒品案件，經觀察勒戒、強制戒
    治後，竟再繼續施用毒品，顯見意志不堅，惟其犯罪係戕害
    自身及犯後態度、智識程度等一切情狀，量處如主文所示之
    刑，以資懲儆。
據上論斷，應依刑事訴訟法第273 條之1 第1 項、299 條第1 項
前段，毒品危害防制條例第10條第1 項、刑法第11條前段、第56
條，判決如主文。
本案經檢察官黃雯麗到庭執行職務
中      華    民    國    95    年    3    月   9     日
                       鳳山刑事第二庭
                       法  官  廖建瑜
以上正本證明與原本無異。
如不服本判決，應於收受送達後10日內向本院提出上訴書狀。
中      華    民    國    95    年    3    月   9     日
                       書記官  陳掌珠


司法院資訊處製作；財團法人民間司法改革基金會備份。
